【裁判字號】    97,交聲,1451
【裁判日期】    980303
【裁判案由】    違反道路交通管理處罰條例聲明異議
【裁判全文】
臺灣士林地方法院交通事件裁定        97年度交聲字第1451號
原處分機關  臺北市交通事件裁決所
異 議 人即
受 處 分人  甲○○
上列異議人即受處分人因違反道路交通管理處罰條例案件，對於
臺北市交通事件裁決所97年9 月19日所為之處分（原處分案號：
北市裁罰字第裁22-DB0000000號），聲明異議，本院裁定如下：
    主  文
異議駁回。
    理  由
一、按汽車駕駛人，行車速度，超過規定之最高時速，處新臺幣
    （下同）1,200 元以上2,400 元以下罰鍰，並記違規點數1
    點，道路交通管理處罰條例第40條、第63條第1 項第1 款，
    分別定有明文。
二、原處分意旨略以：異議人即受處分人（下稱異議人）甲○○
    於民國97年4 月6 日9 時50分，騎駛車牌號碼HE-09 號大型
    重機車，在行經桃園縣復興鄉台七線雪霧鬧洞口往巴陵方向
    出口處時，經桃園縣政府警察局大溪分局巴陵派出所員警以
    雷達測速器測得行車時速為每小時71公里，超過該路段之法
    定最高速限（即每小時30公里）41公里，乃當場攔停並製單
    舉發超速違規，爰依道路交通管理處罰條例第40條、第63條
    第1 項第1 款之規定，裁處異議人罰鍰2,200 元，並記違規
    點數1 點等語。
三、異議人異議意旨略以：舉發當日為晴天，進入隧道後因光線
    微弱，一時無法適應，且隧道內滴水又有坑洞，加上事先亦
    明知該處有取締違規，故無可能以時速71公里行駛，舉發當
    時伊與同車隊友人遭警攔停，當時員警表示渠等通通超速，
    必須有一人出面受罰，因伊為當日活動協辦人，為避免耽誤
    後續行程，乃由伊代表受罰，原處分未予詳查，逕予裁罰，
    實難甘服云云。
四、本院查：
(一)、異議人於前揭時、地，因駕駛車牌號碼HE-09 號大型重機車
    ，遭警攔停並當場製單舉發超速違規，舉發當時，員警曾將
    顯示測得時速71公里之手持式雷達測速槍出示予異議人查看
    等情，為異議人所是認，並有桃園縣政府警察局舉發違反道
    路交通管理事件通知單影本乙紙在卷可稽，應甚明確，堪以
    認定。又上開舉發地點之往巴陵方向隧道入口處設有最高速
    限時速30公里及「請減速慢行，前有測速照相」之交通標誌
    乙情，亦有現場照片乙幀附卷可佐，應甚明確。
(二)、訊據證人即本件舉發員警乙○○到院具結證稱：本件舉發當
    時，伊在台七線雪霧鬧隧道往巴陵方向出洞口後之7 、80公
    尺處執行取締超速勤務，因聽見隧道內傳出好幾部重型機車
    聲，且手持式雷達測速槍一次只能對一台車輛測速，伊便對
    著將要駛出隧道之第一台機車（即異議人所駕駛之機車）測
    速，當時伊距離該車約7 、80公尺，經測得該車時速達71公
    里，遂立即由另名同事將該大型重機車隊約10幾部機車攔下
    ，並當場製單舉發異議人違規，至於該車隊其他車輛雖亦超
    速，但因未測速，故僅勸導減速慢行等語明確在卷（參見本
    院卷第30頁至第34頁），經核證人前揭證詞內容詳確，並無
    明顯瑕疵，且證人與異議人素不相識，彼此間並無仇恨怨隙
    ，當無甘冒偽證罪責而為虛偽陳述之必要，是其證詞應屬可
    採；另一方面，本件舉發使用之雷達測速器業於97年5 月5
    日完成檢定，有效期限為98年5 月31日，有經濟部標準檢驗
    局出具之雷達測速儀檢定合格證書在卷可稽（附於本院卷第
    37頁），證人乙○○並證實迄至舉發當時，已在舉發地點以
    手持式雷達測速器取締超速違規達2 年餘，堪認其對該測速
    器之操作應甚熟稔，參以異議人自承舉發當時其前方並無其
    他車輛，員警亦當場出示測速器上所顯示之時速（即71公里
    ）等語在卷，綜合前開各情，即可排除因機器故障、操作錯
    誤或誤測他車所致誤認異議人超速之情事。從而，異議人確
    有前揭超速行駛之違規，應甚明確，堪予認定。
(三)、至異議人雖以前揭情詞置辯。然查，本件舉發地點之雪霧鬧
    隧道內地面乾燥且燈光充足，有卷附現場照片可稽（附於本
    院卷第23頁），而異議人復自承案發當時為晴天，證人乙○
    ○亦證稱天氣良好時，隧道不會滴水，且隧道內如有坑洞，
    工務單位均會處理，舉發當天路況良好等語在卷，堪認並無
    異議人所稱隧道內因漏水導致地面潮濕、陰暗且有坑洞之情
    形，又本件異議人係於將出隧道口時，經警測得超速乙情，
    業據認定如前，當無其所稱甫進隧道時，因適應光線而必然
    減速之情事，參以巴陵派出所平均每月在上開隧道舉發30幾
    件超速違規，亦據證人乙○○證實在卷，且該隧道入口設有
    測速照相警告標誌，足徵該處確為超速違規頻繁路段，是以
    ，異議人辯稱因該隧道路況不佳，伊不致超速云云，並不足
    採，又駕駛人雖明知可能有員警取締違規，然因心存僥倖而
    仍違規並遭舉發之情形，在所多有，異議人辯稱事先已知悉
    該處有員警取締違規乙節，縱令屬實，亦無足據以排除異議
    人違規之可能，從而，是異議人上開所辯，均不足採。
五、綜上，原處分機關以異議人超速違規事實明確，援引首揭規
    定，裁處異議人罰鍰2,200 元，並記違規點數1 點，認事用
    法均無不當，本件異議為無理由，應予駁回。
據上論斷，應依道路交通案件處理辦法第19條，裁定如主文。
中    華    民    國    98    年    3     月    3     日
                    交通法庭法  官   吳祚丞
以上正本證明與原本無異。
如不服本裁定應於收受正本後5日，向本院提出抗告書狀。
                           書記官   陳紀元
中    華    民    國    98    年    3     月    3     日


司法院資訊處製作；財團法人民間司法改革基金會備份。
